臺灣高等法院刑事判決　　　　　　　 100年度上易字第1278號
上　訴　人
即　被　告　陳玉足
上列上訴人因賭博案件，不服臺灣板橋地方法院99年度易字第35
48號，中華民國100年5月4日第一審判決(起訴案號：臺灣板橋地
方法院檢察署99年度偵字第26536號)，提起上訴，本院裁定改行
簡式審判程序，判決如下：
    主  文
原判決撤銷。
陳玉足意圖營利，聚眾賭博，累犯，處有期徒刑陸月，如易科罰
金，以新臺幣壹仟元折算壹日。
扣案之簽注單拾壹張，均沒收。
    事  實
陳玉足意圖營利，自民國98年 3月24日後之某日起，提供其所經
營位於臺北縣板橋市(現改制為新北市板橋區，下同) 四維路139
號之公眾得出入之檳榔攤，作為賭博場所，接受賭客以自行書寫
簽注單或電話方式簽賭，聚集不特定人簽賭六合彩與臺灣 539賭
博，於每星期2、4、6等 3日，核對香港六合彩號碼，及於每週1
、2 、3、4、5等5日，核對臺灣樂透號碼，以簽注方式二星、三
星、四星等 3種，由陳玉足收取每注新臺幣(下同)80元之賭金，
如簽中香港六合彩「二星」，則由陳玉足所賠付 5,600元之彩金
，簽中臺灣樂透「二星」，則賠付 5,200元彩金，簽中香港六合
彩或臺灣樂透「三星」則均賠付5萬6,000元彩金，簽中香港六合
彩「四星」則賠付68萬元彩金，簽中臺灣樂透「四星」則賠付60
萬元，若均未簽中，則簽注之賭金歸陳玉足所有，以此方式，與
不特定人對賭。嗣於99年9月29日下午7時許，為警查獲，並扣得
陳玉足所有，供賭博所用之簽注單11張，始獲上情。
    理  由
一、訊據上訴人即被告陳玉足對上開犯罪事實坦承不諱，並有記
    載「二中 1.1-6160」、「三中0.3-16800」、「9/4」、「
    9/7」、「9/11」、「9 /28」等字樣之簽注單11紙扣案可資
    佐證，足認被告自白與事實相符，犯行堪以認定，應予依法
    論科。
二、被告係在其經營之臺北縣板橋市○○路 139號檳榔攤，接受
    賭客撥打電話或填寫簽注單下注簽賭，因檳榔攤乃一般欲購
    買檳榔之民眾得自由處入之場所，為眾所周知之事項，是該
    檳榔攤自屬公眾得自由出入之場所無訛；被告提供其檳榔攤
    設置簽賭站，聚集不特定之賭客以核對香港或臺灣地區發行
    之六合彩或大樂透中獎號碼，進行賭博財物，核其所為，係
    犯刑法第266條第 1項前段賭博罪、同法第268條前段意圖營
    利供給賭博場所罪、同條後段意圖營利聚眾賭博罪。被告自
    98年3月24日後之某日起至99年9月29日為警查獲時止，提供
    上開公眾得出入之場所，聚集不特定賭客，與之賭博財物之
    犯行，顯均係基於同一犯意，對同一社會法益侵害之數舉動
    接續施行，均應依接續犯論以一罪。其所犯上開在公眾得出
    入之場所賭博、意圖營利供給賭博場所、意圖營利聚眾賭博
     3罪，均係基於一個賭博犯意之決定所為之一行為，而同時
    觸犯上開 3罪名，為想像競合犯，應依刑法第55條規定，從
    一重之意圖營利聚眾賭博罪處斷 (最高法院94年度台非字第
    265號判決參照)。被告前於98年間因賭博案件，經原審法院
    判處有期徒刑3月確定，於98年6月30日易科罰金執行完畢，
    有本院被告前案紀錄表在卷可佐，被告於有期徒刑執行完畢
    後，5 年內故意再犯本件有期徒刑之罪，為累犯，應依刑法
    第47條第1項規定，加重其刑。
三、原審予以論罪科刑，固非無見。惟按，刑之量定，為求個案
    裁判之妥當性，法律賦予法院有裁量之權。但個案裁量權之
    行使，仍應受比例原則及平等原則之拘束，俾符合罪刑相當
    ，使罰當其罪、輕重得宜。倘量刑輕重相差懸殊，悖於比例
    原則及公平原則，即難謂適法。被告於本院審理中就所涉賭
    博犯行，業坦承不諱，並表悔意，與原審所認「被告犯後，
    飾詞狡辯，顯然毫無悔意」之量刑基礎，已有不同；又被告
    供稱其尚有就學中之女兒待撫養乙節，有其所提戶口名簿、
    學生證在卷可參，所辯如入監服刑，其女生活恐陷於困境乙
    節，尚非無據；且被告所犯情節非重，原審量處有期徒刑 7
    月，即有未當。被告上訴後坦承犯行，請求從輕量刑，非無
    理由，自應由本院將原判決撤銷改判。爰審酌被告已有 3次
    賭博前科，素行欠佳，有上開前案紀錄表在卷可按，仍不知
    警惕，再次經營六合彩與臺灣 539賭博，助長人民不思正當
    工作以僥倖心態獲取財物之風氣，影響社會風氣，惟其經營
    規模不大，犯罪情節非重，犯後已坦承犯行及其智識程度、
    犯罪之目的、手段等一切情狀，量處有期徒刑 6月，並諭知
    易科罰金之折算標準。扣案之簽注單11紙，係供被告犯本件
    賭博罪所用之物，且屬被告所有，業據其供明在卷，應依刑
    法第38條第1項第2款規定，宣告沒收。
據上論斷，應依刑事訴訟法第369條第1項前段、第364條、第273
條之1第1項、第299條第1項前段，刑法第266條第1項前段、第26
8條、第47條第1項、第55條、第38條第1項第2款，刑法施行法第
1條之1第1項、第2項前段，判決如主文。
本案經檢察官柯麗鈴到庭執行職務
中    華    民    國   100    年    7     月    28    日
                  刑事第十三庭  審判長法  官  曾德水
                                      法  官  楊貴雄
                                      法  官  宋松璟
以上正本證明與原本無異。
不得上訴。
                                      書記官  蘇秋
中    華    民    國   100    年    7     月    28    日
附錄本判決論罪科刑法條全文：
刑法第266條
在公共場所或公眾得出入之場所賭博財物者，處1,000元以下罰
金。但以供人暫時娛樂之物為賭者，不在此限。
當場賭博之器具與在賭檯或兌換籌碼處之財物，不問屬於犯人與
否，沒收之。
刑法第268條
意圖營利，供給賭博場所或聚眾賭博者，處3 年以下有期徒刑，
得併科3 千元以下罰金。